【裁判字號】    97,聲,2254
【裁判日期】    970731
【裁判案由】    行使權利
【裁判全文】
臺灣臺北地方法院民事裁定              97年度聲字第2254號
聲  請  人  香港商香港上海豐銀行股份有限公司
法定代理人  丙○○
代  理  人  乙○○
相  對  人  甲○○○○○○○○.
上列當事人間行使權利事件，本院裁定如下：
    主      文
相對人應自本裁定送達翌日起二十一日內，就本院九十七年度裁
全字第一五一八號假扣押裁定所受損害，對聲請人行使權利並向
本院提出行使權利之證明。
    理      由
一、按訴訟終結後，法院依供擔保人之聲請，通知受擔保利益人
    於一定期間內行使權利並向法院為行使權利之證明而未證明
    者，法院應依供擔保人之聲請，以裁定命返還其提存物或保
    證書，民事訴訟法第104條第1項第3款後段定有明文。前開
    規定，於其他依法令供訴訟上之擔保者準用之，並為同法第
    106條所明定。又所謂訴訟終結應指假扣押程序之終結，而
    假扣押程序始於假扣押裁定之取得，迄至假扣押裁定之執行
    ，則假扣押程序之終結應包括假扣押裁定之撤銷及其執行程
    序之撤回。惟依強制執行法第132條第3項規定，債權人收受
    假扣押裁定後已逾30日者不得聲請執行，則該假扣押裁定不
    復具執行力，是假扣押裁定依上開規定已不得再聲請執行者
    ，自無再為撤銷之必要。
二、本件聲請意旨略以：聲請人依銀行法及金融機構合併法規定
    ，於民國97年3月29日起概括承受中華商業銀行股份有限公
    司之資產、負債及營業（不含保留資產與保留負債）。聲請
    人與相對人間請求假扣押事件，前遵本院97年度裁全字第15
    18號民事裁定為擔保假扣押，曾提供交通銀行開發金融債券
    第20期第1次5年期債票，面額新臺幣100,000元為擔保金，
    並以臺灣板橋地方法院97年度存字第1015號提存事件提存在
    案。茲因聲請人業已撤回假扣押執行在案，爰依民事訴訟法
    第104條第1項第3款後段之規定，請求命相對人於一定期間
    行使權利，並向法院為行使權利之證明等語。
三、經查，聲請人就上開主張，業據其提出行政院金融監督管理
    委員會97年3月13日金管銀（五）字第09700088250號函、經
    濟日報、本院97年度裁全字第1518號假扣押裁定、臺灣板橋
    地方法院97年度存字第1015號提存書、撤回執行聲請狀、臺
    灣板橋地方法院97年5月23日板院輔97執全辰862字第034485
    號函等件影本為證，本院復依職權調閱本院97年度裁全字第
    1518號、臺灣板橋地方法院97年度執全字第862號卷宗查明
    無訛，從而，聲請人聲請通知相對人即受擔保利益人行使權
    利，核無不合，應予准許。爰依首揭規定，裁定如主文所示
    。
中    華    民    國    97    年    7     月    31    日
                  民事第五庭    法  官  林妙黛
以上正本係照原本作成
如對本裁定抗告須於裁定送達後10日內向本院提出抗告狀，並繳
納抗告費新臺幣1,000元
中    華    民    國    97    年    7     月    31    日
                                書記官  陳怡君


司法院資訊處製作；財團法人民間司法改革基金會備份。
